臺灣桃園地方法院刑事判決　　　　　　　　　　　　八十九年度易字第一八六二號
　　公　訴　人　臺灣桃園地方法院檢察署檢察官
　　被　　　告　甲○○
右列被告因詐欺案件，經檢察官提起公訴（八十九年度調偵字第四九號），本院判決
如左：
    主  文
甲○○意圖為自己不法之所有，以詐術使人將本人之物交付，處有期徒刑壹年貳月，
緩刑肆年。
    事  實
一、甲○○意圖為自己不法之所有，明知並無付款之意願，於民國八十六年七月二十
    九日，向合盛興瀝青實業股份有限公司（下稱合盛興公司）負責人乙○○表示其
    為奕通營造有限公司（下稱奕通公司）負責人，與合盛興公司訂立契約，購買金
    額合計新台幣（下同）一百十四萬七千零四十八元之瀝青建材，乙○○信以為真
    ，分別於同年七月三十日、七月三十一日、八月七日將建材交付，嗣屆期請款，
    竟遍尋不著，始知受騙。
二、案經被害人合盛興瀝青實業股份有限公司代表人乙○○訴由臺灣桃園地方法院檢
    察署檢察官偵查起訴。
    理  由
一、訊據被告甲○○矢口否認有何詐欺犯行，辯稱：案外人丙○○以奕通公司名義向
    新竹縣政府投標工程，工程進行後無力收尾始找伊加入，伊向合盛興公司購買瀝
    青建材原係以丙○○之支票支付，惟因屆期退票，始改由伊簽發票據支付，伊並
    非無付款之意，實係因所承攬之工程款尚未收齊，因之無法支付云云。
二、經查，被告於八十六年七月二十九日以奕通公司負責人名義與合盛興公司訂立契
    約，由合盛興公司供給瀝青建材，合盛興公司分別於八十六年七月三十日、七月
    三十一日、八月七日分別交付各五十二萬二千八百十九元、五十二萬二千八百二
    十元、十萬一千四百零九元等事實，為被告所不否認，並有工程材料合約書一份
    及發票三張在卷可稽，堪認屬實，又被告係由案外人丙○○介紹向奕通公司借牌
    參與投標新竹縣尖石鄉○○○○○道路第二期工程之事實，亦經證人即奕通公司
    前負責人丁○○及經理丙○○到場證述在卷，且參以前開石磊至抬耀道路第二期
    工程，係於八十六年一月份由尖石鄉公所執行發包，合約工程款為四百八十萬元
    ，八十六年四月二十三日給付第一期一百八十萬四千六百二十元，八十六年十月
    二十九日給付第二期工程款六十九萬一千三百八十元，八十七年六月八日給付第
    三期（尾款）工程款二百零一萬六千元，合計給付工程款四百五十一萬二千元，
    工程驗收日期為八十六年八月十二日等情，有新竹縣政府九十府民原經字第一八
    五八一號函在卷可稽，其工程並無何延誤之情，又被告固以奕通公司名義投標，
    新竹縣政府核撥之工程款雖均係由奕通公司具領，然奕通公司於領得前開款項後
    ，均有將被告應得之工程款轉發予被告等情，已據證人丁○○、丙○○證述在卷
    ，並有證人丙○○所提彰化商業銀行（五十萬元，八十七年六月九日匯款）及臺
    灣銀行（八十萬元，八十七年六月十九日匯款）匯款單各一紙存卷可稽，亦為被
    告所不否認，因之，被告辯稱係丙○○投標後，因無力施作始找其接手，及新竹
    縣政府尚未核撥工程款，因之始無力給付貨款云云，顯非事實。
三、被告自八十六年七月二十九日與告訴人合盛興公司訂約後，除曾給付三十萬元外
    ，餘款一百十四萬七千零四十八元均分文未付，於檢察官偵查時雖經轉介桃園市
    調解委員會調解成立，由被告給付告訴人代表人乙○○一百三十七萬七千元，然
    被告並未依調解書內容履行，亦經告訴人合盛興公司代表人乙○○指訴在卷，並
    有調解書一份存卷可參，被告歷時二年竟分文未償，俱見其自始即無付款之意願
    ，其不法所有意圖至屬明確，事證明確，被告犯行洵堪認定，應予依法論科。
四、核被告所為，係犯刑法第三百三十九條第一項前段之詐欺取財罪。爰審酌被告犯
    罪之動機、目的、手段，犯罪所生之危害，及犯罪後之態度等一切情狀，量處如
    主文所示之刑。
五、未查，被告前於七十四年間因詐欺案件，經臺灣高等法院臺南分院判處有期徒刑
    三月，於七十六年七月二十四日執行完畢，其於五年內未曾受有期徒刑以上刑之
    宣告，有臺灣高等法院被告前案紀錄表一份在卷可稽，其因一時失慮致罹刑章，
    經此偵審程序當知所警惕，信無再犯之虞，且於本院審理時亦表示願按期償還告
    訴人貨款，並已交付高雄區中小企業銀行旗山分行十萬元支票一紙予合盛興公司
    ，有收據一份附卷可稽，本院認所宣告之刑以暫不執行為適當，爰併予宣告緩刑
    四年，用啟自新。
據上論斷，應依刑事訴訟法第二百九十九條第一項前段，刑法第三百三十九條第一項
、第七十四條第二款，罰金罰鍰提高標準條例第一條前段，判決如主文。
本案經檢察官鄭重文到庭執行職務。
中      華      民      國      九十一      年    九      月    三      日
                                臺灣桃園地方法院刑事第一庭
                                    法  官    黃  斯  偉
右正本證明與原本無異。
如不服本判決，應於判決送達後十日內向本院提出上訴狀( 應附繕本 )，上訴於
臺灣高等法院。
                                    書記官    李  珈  慧
中      華      民      國      九十一      年     九      月    四     日
論罪法條之依據：
刑法第三百三十九條：
意圖為自己或第三人不法之所有，以詐術使人將本人或第三人之物交付者，處五年以
下有期徒刑、拘役或科或併科一千元（已提高十倍為一萬元）以下罰金。
以前項方法得財產上不法之利益或使第三人得之者，亦同。
前二項之未遂犯罰之。
